【裁判字號】    97,訴,3089
【裁判日期】    971008
【裁判案由】    毒品危害防制條例
【裁判全文】
臺灣臺中地方法院刑事判決              97年度訴字第3089號
公  訴  人  臺灣臺中地方法院檢察署檢察官
被      告  乙○○
指定辯護人  本院公設辯護人  己○○
被      告  丁○○
                      樓（現於臺灣臺中監獄臺中分監執行中）
指定辯護人  義務辯護人  江來盛律師
上列被告因毒品危害防制條例案件，經檢察官提起公訴（97年度
偵字第8719號），本院判決如下：
    主    文
乙○○犯如附表一編號1.至15.所示之罪，各處如附表一編號1.至
15.所示之刑。應執行有期徒刑拾年；扣案如附表二編號1.、附表
三編號1.所示之第二級毒品甲基安非他命均沒收銷燬之及如附表
二編號2.、3.所示之物均沒收；如附表一編號1.至9.所示因販賣
第二級毒品所得之財物均沒收，如全部或一部不能沒收時，均以
其財產抵償之；如附表一編號10.至15.所示因販賣第二級毒品所得
之財物均與丁○○連帶沒收，如全部或一部不能沒收時，均以其
等財產連帶抵償之。
丁○○犯如附表一編號10.至15.所示之罪，均累犯，各處如附表一
編號10.至15.所示之刑。應執行有期徒刑柒年貳月；扣案如附表二
編號1.、附表三編號1.所示之第二級毒品甲基安非他命均沒收銷
燬之及如附表二編號2.、3.所示之物均沒收；如附表一編號10.至
15.所示因販賣第二級毒品所得之財物均與乙○○連帶沒收，如全
部或一部不能沒收時，均以其等財產連帶抵償之。
    犯罪事實
一、乙○○（Nisperos Precila、菲律賓籍、綽號「大姐」；現
    於臺灣臺中看守所附設勒戒所執行觀察勒戒中）、丁○○（
    綽號「艾瑞克」；前於民國95、96年間，因施用毒品案件，
    經本院先後以95年度易字第1730號判處有期徒刑4月、96年
    度豐簡字第309號判處有期徒刑5月，經裁定減刑為2月又15
    日確定，甫於96年9月13日縮短刑期執行完畢，又於97年間
    ，因施用毒品案件，經本院以97年度中簡字第1513號判處有
    期徒刑6月確定，現執行中）均染有施用毒品惡習，且明知
    甲基安非他命為毒品危害防制條例第2條第2項第2款所列管
    之第二級毒品，不得非法販賣，竟因見販賣毒品有利可圖，
    為增加收入以供施用毒品所需費用，乙○○遂單獨或與丁○○共同基於販賣第二級毒品甲基安非他命營利之犯意聯絡，
    分別為下列販賣第二級毒品甲基安非他命之行為：
  (一)乙○○於96年10月6日至8日間某時，以其所有持用之門號00
    00000000號行動電話與殷式惠所持用之門號0000000000號行
    動電話聯絡交易毒品事宜後，相約在臺中市○○路○段406巷
    5號之乙○○租屋處，以新臺幣（下同）4,000元代價，販賣
    第二級毒品甲基安非他命1包予殷式惠並收取價款，殷式惠
    將上開甲基安非他命部分留供個人施用，部分則另轉售予林
    景輝等人（殷式惠另涉販賣第二級毒品犯行部分，業經本院
    以97年度訴字第899號判處有期徒刑12年在案）。
  (二)乙○○於96年11月間某時，以其所有持用之門號0000000000
    號行動電話與瑞那多（菲律賓籍）所持用之門號0000000000
    號行動電話聯絡交易毒品事宜後，約定以1,000元代價，販
    賣甲基安非他命1包予瑞那多，乙○○即前往臺中市之第一
    廣場，交付甲基安非他命予瑞那多並收取價款。
  (三)乙○○於96年12月間某時，以其所有持用之門號0000000000
    號行動電話與瑞那多所持用之門號0000000000號行動電話聯
    絡交易毒品事宜後，約定以1,000元代價，販賣甲基安非他
    命1包予瑞那多，乙○○即前往臺中縣大里市○○路之肯德
    基速食餐廳前，交付甲基安非他命予瑞那多並收取價款。
  (四)乙○○於97年2月26日14時36分許，以其所有持用之門號000
    0000000號行動電話與瑞那多借予艾力斯（菲律賓籍）使用
    之門號0000000000號行動電話聯絡交易毒品事宜後，約定以
    1,000元代價，販賣甲基安非他命1包予艾力斯，乙○○即前
    往臺中市之第一廣場，交付甲基安非他命予艾力斯並收取價
    款。
  (五)乙○○於97年3月6日18時13分許，以其所有持用之門號0000
    000000號行動電話與劉鎮溢所持用之門號0000000000號行動
    電話聯絡交易毒品事宜後，約定以1,000元代價，販賣甲基
    安非他命1包予劉鎮溢，再由乙○○於同日前往臺中縣神岡
    鄉之神岡國小附近之便利商店前，將上開甲基安非他命交予
    劉鎮溢並收取價款。
  (六)乙○○於97年3月10日8時20分許，以其所有持用之門號0000
    000000號行動電話與林宗賢所持用之門號0000000000號行動
    電話聯絡交易毒品事宜後，約定以5,000元之代價，販賣甲
    基安非他命1包予林宗賢，再由乙○○於同日前往彰化往臺
    中之某路上，交付上開甲基安非他命予林宗賢並收取價款。
  (七)乙○○於97年3月12日16時2分許，以其所有持用之門號0000
    000000號行動電話與戊○○（菲律賓籍）所持用之門號0000
    000000號行動電話聯絡交易毒品事宜後，約定以5,000元代
    價，販賣甲基安非他命1公克予戊○○，再由乙○○於同日
    前往臺中市○○路2號之宿舍外，將上開甲基安非他命交予
    戊○○並收取價款。
  (八)乙○○於97年3月14日19時57分許，以其所有持用之門號000
    0000000號行動電話與林宗賢所持用之門號0000000000號行
    動電話聯絡交易毒品事宜後，約定以5000元代價，販賣甲基
    安非他命1包予林宗賢，再由乙○○前往交付上開甲基安非
    他命予林宗賢並先收取價款3,000元，其餘價款暫賒欠（本
    次林宗賢尚積欠乙○○2,000元）。
  (九)乙○○於97年3月16日12時56分許，以其所有持用之門號000
    0000000號行動電話與丙○○所持用之門號0000000000號行
    動電話聯絡交易毒品事宜後，約定以5,000元代價，販賣安
    非他命1包予丙○○，再由乙○○於同日前往臺中縣潭子鄉
    內之麥當勞速食餐廳前，將上開安非他命交予丙○○並收取
    價款。
  (十)乙○○與丁○○共同基於販賣第二級毒品之犯意聯絡，於97
    年3月6日17時27分許，先由乙○○以其所有持用之門號0000
    000000號行動電話與甲○○（馬來西亞籍）所持用之門號00
    00000000號行動電話聯絡交易毒品事宜後，約定以2,000元
    代價，販賣甲基安非他命1包予甲○○，並由乙○○出面前
    往臺中縣潭子鄉○○路附近，交付上開甲基安非他命予甲○○，當日並未收取價款，而委由丁○○於96年3月10日，出
    面前往臺中縣潭子鄉○○路附近向甲○○收取價款。
  (十一)乙○○與丁○○共同基於販賣第二級毒品之犯意聯絡，於97
    年3月8日20時39分許，先由乙○○以其所有持用之門號0000
    000000號行動電話與丙○○所持用之門號0000000000號行動
    電話聯絡交易毒品事宜後，約定以2,000元代價，販賣甲基
    安非他命1包予丙○○，再委由丁○○駕駛車牌號碼不詳之
    廂型車搭載乙○○前往臺中市○○路與公園路口，由乙○○
    將上開甲基安非他命交予丙○○並收取價款。
  (十二)乙○○與丁○○共同基於販賣第二級毒品之犯意聯絡，於97
    年3月9日16時25分許，先由乙○○以其所有持用之門號0000
    000000號行動電話與戊○○所持用之門號0000000000號行動
    電話聯絡交易毒品事宜後，約定以5,000元代價，販賣甲基
    安非他命1公克予戊○○，再委由丁○○騎乘機車搭載乙○○前往臺中市○○路2號之宿舍外，由乙○○將上開甲基安
    非他命交予戊○○並收取價款。
  (十三)乙○○與丁○○共同基於販賣第二級毒品之犯意聯絡，於97
    年3月10日17時17分許，先由乙○○以其所有持用之門號000
    0000000號行動電話與甲○○所持用之門號0000000000號行
    動電話聯絡交易毒品事宜後，約定以2,000元代價，販賣甲
    基安非他命1包予甲○○，再委由丁○○於同日騎乘機車前
    往臺中縣潭子鄉○○路附近，交付上開甲基安非他命予甲○○並收取本次價款2,000元，另同時收取上開犯罪事實(十)所
    示於96年3月6日販賣甲基安非他命價款2,000元。
  (十四)乙○○與丁○○共同基於販賣第二級毒品之犯意聯絡，於97
    年3月10日22時22分許，先由乙○○以其所有持用之門號000
    0000000號行動電話與丙○○所持用之門號0000000000號行
    動電話聯絡交易毒品事宜後，約定以2,000元代價，販賣甲
    基安非他命1包予丙○○，再委由丁○○駕駛車牌號碼不詳
    之廂型車搭載乙○○前往臺中市○○路與旱溪西路口之便利
    超商，由乙○○將上開甲基安非他命交予丙○○並收取價款
    。
  (十五)乙○○與丁○○共同基於販賣第二級毒品之犯意聯絡，於97
    年3月25日某時，先由乙○○以其所有持用之門號000000000
    0號行動電話與丙○○所持用之門號0000000000號行動電話
    聯絡交易毒品事宜後，約定以2,000元代價，販賣甲基安非
    他命1包予丙○○，再委由丁○○駕駛車牌號碼不詳之廂型
    車搭載乙○○，前往臺中市○○路與旱溪西路口之便利超商
    ，由乙○○將上開安非他命交予丙○○並收取價款。
二、嗣經警方於97年4月1日18時5分許及97年4月2日上午1時許，
    持票搜索丁○○、乙○○於臺中縣神岡鄉○○路62巷8弄22
    號居所，並當場自丁○○處，扣得如附表三所示之第二級毒
    品甲基安非他命，及自乙○○處，扣得如附表二所示之第二
    級毒品甲基安非他命及其所有供犯本案分裝毒品販賣用之電
    子磅秤1台、聯絡毒品交易事宜之門號0000000000號行動電
    話1支（含SIM卡1張）而查獲上情。
三、案經臺中市警察局移送臺灣臺中地方法院檢察署檢察官偵查
    起訴。
    理    由
一、關於證據能力之判斷：
  (一)按同案被告對於其他同案被告之案件而言，為被告以外之第
    三人，本質上屬於證人，其他同案被告對其仍得詰問、詢問
    或對質。法院若已使該同案被告接受其他同案被告之詰問、
    詢問或對質，則因同案被告業經於審判中陳述，並給予解釋
    或否認之機會，而其他同案被告亦經給予對該同案被告就此
    事項詰問、詢問或對質之機會，此時法官亦能目睹該同案被
    告陳述之情形，則同案被告先前在司法警察詢問時所為之陳
    述，與審判不符時，其先前之陳述具有較可信之特別情況，
    且為證明犯罪事實存否所必要者，參諸刑事訴訟法第159 條
    之2規定，亦得為證據。本件同案被告乙○○已於本院審理
    時就涉案情節到庭結證在卷，並給予其解釋或否認之機會，
    且亦經給予被告丁○○及其指定辯護人對證人乙○○詢問之
    機會，則證人乙○○先前以犯罪嫌疑人之身份，在司法警察
    詢問時所為之陳述，與審判中不符時，因其先前之陳述距離
    案發時間較近，記憶較深刻清晰，且尚無心詳予考量供詞對
    自己或他人所生之利害關係，應與事實較為相合而具有較可
    信之特別情況，且為證明犯罪事實存否所必要者，又被告乙○○於偵查中向檢察官所為之陳述，亦查無顯有不可信之情
    況，本院審酌上開證據資料製作時之情況，並無顯有不可信
    及違法不當之瑕疵，認為以之作為證據應屬適當。
  (二)又按被告以外之人於審判外之陳述，除法律有規定者外，不
    得作為證據；又被告以外之人於審判外向法官所為之陳述，
    得為證據；被告以外之人於偵查中向檢察官所為之陳述，除
    顯有不可信之情況者外，得為證據；被告以外之人於檢察事
    務官、司法警察官或司法警察調查中所為之陳述，與審判中
    不符時，其先前之陳述具有較可信之特別情況，且為證明犯
    罪事實存否所必要者，得為證據；被告以外之人於審判中有
    滯留國外或所在不明而無法傳喚或傳喚不到者，其於檢察事
    務官、司法警察官或司法警察調查中所為之陳述，經證明具
    有可信之特別情況，且為證明犯罪事實之存否所必要者，得
    為證據；而被告以外之人於審判外之陳述，雖不符前四條之
    規定，而經當事人於審判程式同意作為證據，法院審酌該言
    詞陳述或書面陳述作成時之情況，認為適當者，亦得為證據
    。當事人、代理人或辯護人於法院調查證據時，知有第159
    條第1項不得為證據之情形，而未於言詞辯論終結前聲明異
    議者，視為有前項之同意；刑事訴訟法第159條第1項、第
    159 條之1、第159條之2、第159條之3第3款及第159條之5分
    別定有明文。本判決下列所引用之各該被告以外之證人殷式
    惠、瑞那多、艾力斯、甲○○、劉鎮溢、丙○○、戊○○、
    林宗賢等於審判外之陳述，雖屬傳聞證據，然其中證人甲○○、丙○○已於本院審理時到庭陳述結證在卷、證人戊○○
    經本院傳喚不到，且各該證人等於警詢、偵訊中之陳述均出
    於自由意思為之，陳述之時點較接近於事實發生之時點，陳
    述之內容係其等親自見聞之事，亦無不法取供之情形；又被
    告及指定辯護人對於證人等於警詢或偵訊時陳述及證述之證
    據能力，於本院審理中不爭執（見本院97年8月20日準備程
    序筆錄第7頁、97年9月3日審判筆錄第18頁），亦未於言詞
    辯論終結前聲明異議，視為於審判程序同意作為證據；而被
    告以外之人於偵查中向檢察官所為之陳述，原則上亦得為證
    據。本院審酌上開證據資料製作時之情況，並無顯不可信及
    違法不當之瑕疵，認為以之作為證據應屬適當，揆諸前開規
    定，前揭證據資料均應認定具有證據能力。
二、訊據被告乙○○對於上開犯罪事實於本院審理中均坦承不諱
    ；另訊據被告丁○○固供承：伊曾受被告乙○○之託，駕車
    載被告乙○○去找朋友，其中有一次還拿一包東西去給甲○○，但伊都不知道是在交易毒品云云。經查：
  (一)上開犯罪事實(一)至(九)所示犯行，業據被告乙○○自白不諱，
    且經證人殷式惠（見他字卷第28頁、偵查卷(二)第339頁）、
    瑞那多（見偵查卷(二)第118至120頁、312頁）、艾力斯（見
    偵查卷(一)第183頁）、劉鎮溢（偵查卷(一)第153頁）、丙○○
    （見偵查卷(二)第173至176頁、第199至201頁）、戊○○（見
    偵查卷(二)第237至239頁、271至272頁）、林宗賢（見警卷第
    27頁、他字卷第42頁、第77頁）於警詢、偵訊時證述在卷，
    且有被告乙○○持用門號0000000000號行動電話之通訊監察
    譯文、雙向通聯記錄及證人戊○○、丙○○、林宗賢等之尿
    液檢驗報告等件附卷可稽，足認被告乙○○上開自白與事實
    相符，應堪採憑。
  (二)至犯罪事實(十)至(十五)所示犯行部分，除據被告乙○○自白不諱
    外，且查：
  1.證人甲○○就犯罪事實(十)、(十三)所示犯行於警詢時證稱：伊所
    施用之甲基安非他命是向一位菲律賓籍綽號「大姐」之女子
    （經指認被告乙○○）買的，伊是以0000000000號電話與乙○○聯絡，乙○○是以0000000000與伊聯絡，約在臺中縣潭
    子鄉○○路一個工廠外面馬路上交易毒品，伊向乙○○買甲
    基安非他命毒品1小包，價格是1千元；經警調閱通聯紀錄，
    伊確實有於97年3月6日17時27分、97年3月10日17時17分許
    與乙○○以電話聯繫談論交易毒品。有其他人與乙○○一同
    販售伊甲基安非他命。（經指認）被告丁○○即是與乙○○
    一同販售伊甲基安非他命之人。丁○○有親手交付伊甲基安
    非他命及向伊收取販賣毒品的錢等語（見偵查卷(二)第155至1
    56頁）。證人甲○○於偵訊時證稱：伊有向乙○○買過甲基
    安非他命，伊是以0000000000號電話打給她購買的；97年3
    月6日、97年3月10日伊的通聯紀錄是與乙○○通話，目的是
    想跟乙○○買一點甲基安非他命。分別購買約2千元之毒品
    ，在潭子大豐路一個工廠交貨，乙○○是跟一個男子開一台
    不知道是箱型車還是休旅車來，其中一次是男生騎機車來，
    一次2個都有來，是開箱型車或休旅車，交易地點都在大豐
    路的工廠那邊，伊打電話去都是乙○○接的，交貨的男子就
    是（指認）丁○○；關於錢的問題，第一次乙○○拿東西給
    伊沒有收錢，第二次乙○○接電話後，叫丁○○騎機車來，
    二次錢一次交給丁○○等語（見偵查卷(二)第132至134頁）。
    再於本院審理中結證稱：伊於97年3月6日17時27分打000000
    0000號電話向乙○○購買甲基安非他命，是乙○○接的，約
    隔了半小時後，在臺中縣潭子鄉○○路交付的，當時是買
    2,000元的毒品，乙○○是與另外一個人來，另外一個人是
    當庭的丁○○（當庭指認），由丁○○開車載乙○○來的，
    丁○○當時沒有下車，距離伊約5公尺，該次沒有交錢給乙○○，是先賒欠的。97年3月10日17時17分許，伊又打上開
    電話聯絡乙○○購買甲基安非他命，也是乙○○接得，約半
    個小時之後，在臺中縣潭子鄉○○路交付毒品，這一次是丁○○單獨騎機車拿1包毒品給伊的，這次伊給丁○○4,000元
    ，連同上次欠的2,000元在內，毒品是放在夾鍊袋內，然後
    夾放在很多片CD間交給伊，伊拿4,000元給丁○○時，有跟
    他說要他交給乙○○，伊並未要購買CD，不知道為何要附上
    CD，CD不是伊要的，伊拿了就走了；乙○○叫伊在約定的地
    點等，丁○○來就說是乙○○要交給伊的，渠等是在電話中
    約定地點的等語（見本院97年9月3日審判筆錄第7至9頁），
    互核證人甲○○前後所證毒品交易情節大致相符，並有通聯
    紀錄譯文附卷可稽。被告乙○○則於本院審理中另證稱：證
    人甲○○證述上開交易過程正確，伊與甲○○交易2次，但
    第2次交給丁○○時，毒品只有用夾鍊袋包裝，並沒有再用
    CD片夾住等語（見前揭審判筆錄第14頁）。足認被告丁○○
    確有參與毒品交易過程，且有交付毒品予甲○○並收取價款
    之事實，且於第1次交易時被告乙○○應允賒欠後，知悉於
    第2次交易時併同收取前次款項，復於第2次交易毒品時，將
    被告乙○○原本單純以夾鍊袋包裝之毒品，夾放於多片CD中
    再行交付證人甲○○，以資掩飾，顯見被告丁○○對上開毒
    品交易過程及其所交付之物品係毒品等情均知之甚詳。
  2.證人丙○○於警詢時證稱：伊所吸食之甲基安非他命是向乙○○及丁○○2人購得的，伊向乙○○及丁○○2人共購買了
    3次甲基安非他命，每次以1,000至2,000不等價位購得1小包
    毒品安非他命。（提示：乙○○所使用之0000000000號電話
    譯文於97年3月8日21時15分16秒、3月10日22時22分25秒、3
    月16日12時56分35秒譯文內容），譯文內容就是伊使用0000
    000000號電話聯繫乙○○所使用之0000000000號電話交易毒
    品之談話內容等語（見偵查卷(二)第200至201頁）。證人丙○○又於偵查中證稱：伊所持有之甲基安非他命是向乙○○、
    丁○○購買的。是在97年3月25日，以伊手機0000000000 打
    0000000000號向乙○○、丁○○買。這次購買1包毒品，價
    格2,000元，在樂業路及旱溪西路口的7-11交貨，是丁○○
    開車，乙○○在駕駛旁邊，是乙○○交毒品給伊，伊將價款
    交給乙○○。丁○○開的車是箱型車墨綠色的，車號應該有
    0或8。在乙○○將甲基安非他命交給伊，與伊將錢交給乙○○的過程中，丁○○有看到；（提示監聽譯文）3月8日21時
    15分之譯文中：「喂，我們差不多再10分鐘就到那邊了」、
    「10分鐘喲」、「恩，中華路嗎？」、「恩，中華路」，這
    通電話是乙○○與伊聯絡，目的是伊要向乙○○他們購買甲
    基安非他命。本次購買1小包，價格2,000元，交貨地點在公
    園路及中華路口，一樣是丁○○開車載乙○○出面交貨。是
    乙○○將毒品交給伊，伊一樣將價款交給乙○○。乙○○將
    毒品交給伊，與伊交錢給乙○○的過程中，丁○○都有看到
    。3月10日22時22分譯文中：「你在過去北屯文心路那邊」
    「我們現在在太平」這通電話也是乙○○與伊聯絡，聯絡目
    的是伊要向乙○○他們購買甲基安非他命，本次購買之數量
    是1小包，價格2,000元，交貨地點是在旱溪西路與樂業路的
    7-11 。一樣是丁○○開車載乙○○將毒品交給伊，伊將價
    款交給乙○○，乙○○交毒品給伊，與伊交錢給乙○○的過
    程中，丁○○都有看到。（提示監聽譯文：3月16日12時26
    分「我在潭子... 」「我過去找你好了，我要拿5個」「多
    少」「5千」），這通電話是乙○○與伊連絡，目的是伊要
    向乙○○購買甲基安非他命，本次購買之數量是1包，價格5
    ,000 元，交貨地點在潭子的麥當勞前面，只有乙○○出面
    交貨。是乙○○將毒品交給伊，伊將價款交給乙○○，乙○○是騎黑色機車來等語（見偵查卷(二)第173至176頁）。再於
    本院審理中結證稱：伊在97年3月8日撥打0000000000電話聯
    絡乙○○購買毒品，約定約一個小時內交貨，約在臺中市○○路○○路口交貨，當時是丁○○開車載乙○○來，丁○○
    及乙○○都沒有下車，是伊走到乙○○副駕駛座位旁的窗戶
    交付2,000元給她，乙○○把毒品交給伊。當時雙方沒有講
    話，交易完畢，雙方就離開了。乙○○交給伊的毒品只有用
    夾鍊袋包起來。被告2人被查獲前的最後一次，即97年3月25
    日約在臺中市○○路、旱溪路口便利超商交易毒品的這一次
    ，也是伊打上開電話聯絡乙○○的，當時也是乙○○接的，
    約定在晚上交貨，也是由丁○○開車載乙○○來，兩個人也
    都沒有下車，是伊走到副駕駛座窗戶旁向乙○○拿毒品，把
    錢交給她。毒品也只用夾鍊袋包裝起來，交易過程中，雙方
    也沒有交談，交易完了就各自離開了。伊跟乙○○買過4次
    毒品，其中有3次是丁○○開車載乙○○過來的，交易過程
    都如上所述。上開3次所交付的毒品的夾鍊袋，外觀上面可
    以看到毒品，伊有於偵訊時答稱「乙○○交付毒品給我，我
    交付錢給乙○○，丁○○有看到我們在交易」，因為丁○○
    坐在旁邊，不可能沒有看到等語（見本院97年9月3日審判筆
    錄第10至12頁）。互核證人丙○○前後所證毒品交易情節大
    致相符，並有通聯紀錄譯文附卷可稽。核與被告乙○○於本
    院審理中證稱：伊一共販賣毒品給丙○○4次，其中有3次是
    丁○○開車載伊去交易的，證人丙○○證述之上開交易過程
    正確等語相符（見前揭審判筆錄第13頁）。是以，證人丙○○明確證稱：4次交易中，有1次是乙○○單獨出面交易等情
    ，而與其他3次係其與被告丁○○一同出面交易毒品等情，
    有所區辨，被告丁○○亦供承：曾載乙○○去跟丙○○見面
    等語（見本院前揭審判筆錄第13頁），足認被告丁○○確有
    參與毒品交易過程，其於各次參與交易過程時，均搭載被告
    乙○○前往交貨暨收取價款，毒品僅以夾鍊帶包裝，外觀清
    楚可見，每次交易情節相同，同一對象多達3次，顯見被告
    丁○○對上開毒品交易過程均知之甚詳。
  3.證人戊○○於警詢時證稱：伊跟乙○○買過很多次毒品，伊
    都以0000000000門號撥打乙○○的0000000000手機跟她聯絡
    。每次都是她送至伊公司宿舍外面，都買1小包，5,000元。
    （提示：譯文97年3月9日16時25分18秒及97年3月9日16時28
    分51秒及97年3月9日16時28分15秒及97年3月12日15時54分5
    7秒（簡訊）及97年3月12日15時56分39秒（簡訊）及97年3
    月12日15時59分38秒（簡訊）及97年3月12日16時02分31秒
    持0000000000門號撥打0000000000乙○○門號），這些通話
    內容是伊要跟乙○○購買及詢問毒品的內容，伊向乙○○交
    易毒品時，除了乙○○外，還有丁○○（經指認無訛）等語
    （見偵查卷(二)第271至272頁）。證人戊○○於偵訊時證稱：
    伊與乙○○購買毒品是以伊的0000000000門號打給她的0000
    000000門號；（提示：97年3月9日0000000000、0000000000
    通聯紀錄譯文），這是伊與乙○○通話。通話目的是要跟她
    買毒品甲基安非他命。本次購買之數量是1公克，價格5,000
    元，交貨地點在伊宿舍外面。是乙○○出面交貨，丁○○陪
    她來。伊將價款交給乙○○，乙○○將毒品交給伊，在伊交
    錢給乙○○的過程中，丁○○有看到。（提示：3月12日000
    0000000、0000000000通聯記錄譯文），是伊與乙○○通話
    ，目的是要跟她買甲基安非他命，數量是1公克、5,000元，
    交貨地點都是送到伊宿舍，是乙○○將毒品交給伊的等語（
    偵查卷(二)第237至238頁）。互核證人戊○○前後所證毒品交
    易情節大致相符，並有通聯紀錄譯文附卷可稽。核與被告乙○○於本院審理中證稱：伊與戊○○交易的2次，其中1次是
    丁○○自願開車載伊去的等情相符（見前揭審判筆錄第14頁
    ）。是以，證人戊○○明確證稱：上開交易中，1次是乙○○出面交易，1次是乙○○與被告丁○○一起出面交易毒品
    等情，有所區辨，足認被告丁○○確有參與其一毒品交易過
    程，且於參與交易過程時，由其搭載被告乙○○前往交貨並
    收取價款。
  4.證人即被告乙○○復於本院審理中結證稱：「（問：丁○○
    為何會載你去交易毒品？）丁○○不想讓我一個人去，是丁○○自願載我去的。（問：你每次與別人交易毒品，是否都
    是用夾鍊袋包裝毒品？有無在用其他物品包裝？）是，都是
    只有用夾鍊袋包裝，沒有用其他的物品包裝。（問：可否從
    外觀上看出裡面裝的是毒品嗎？）可以看的到。（問：丁○○是否知道你是與別人交易毒品？）他知道。」等語（見本
    院前揭審判筆錄第14頁），是以，被告丁○○既搭載乙○○
    前往交易毒品多次，且能見聞交付毒品、收取價款之過程，
    毒品僅以夾鍊帶包裝，外觀清楚可見，每次交易情節類同，
    對象亦有重複，被告丁○○復自承有施用毒品之習慣，對於
    施用毒品者交易毒品之情節、毒品包裝態樣、外觀等情應非
    陌生，實難諉言對於上開各節毫無知悉。被告丁○○於警詢
    時供稱：乙○○會將甲基安非他命給伊施用，是因為她沒有
    車子，所以伊會載她出去交易毒品，伊載送乙○○出去，如
    果伊要毒品，她就會給伊吸食等語（見警卷第16頁）；並於
    偵訊時供稱：乙○○會無償給伊毒品是因為她要去哪裡，伊
    就載她出去；在警詢時伊有說乙○○因為沒有車子，所以伊
    會帶她出去交易毒品；伊載她去一個地方，她下來，伊在那
    邊等，伊載她時，有時知道她是去賣毒品，有時不知道等語
    （見他字卷第100至100-1頁），可見被告丁○○搭載乙○○
    前往交易毒品並非無利益可圖，亦非毫不知情。是認被告丁○○對於上開毒品交易事實與被告乙○○有犯意聯絡及行為
    分擔甚明。
  (三)參以近年來毒品之濫用，危害國民健康與社會安定日益嚴重
    ，治安機關對於販賣或施用毒品之犯罪行為，無不嚴加查緝
    ，各傳播媒體對於政府大力掃毒之決心亦再三報導，已使毒
    品不易取得且物稀價昂，苟被告於買賣之過程中無利可圖，
    縱屬至愚，亦無甘冒被取締移送法辦判處重刑之危險而平白
    從事甲基安非他命買賣之理，是其販入之價格必較其出售之
    價格為低，而有從中賺取買賣價差牟利之意圖及事實，應屬
    合理認定；又販賣毒品甲基安非他命係違法行為，非可公然
    為之，而甲基安非他命亦無公定價格，係可任意分裝增減份
    量，且每次買賣之價格、數量，亦隨時依雙方之關係深淺、
    資力、需求量、對行情之認知、來源是否充裕、查緝是否嚴
    緊、購買者被查獲時供述購買對像之可能風險之評估等因素
    ，而異其標準，機動調整，非可一概論之。從而販賣之利得
    ，實難察得其交易實情，然販賣者從價差或量差中牟利，方
    式雖異，惟其販賣行為在意圖營利則屬同一。況販賣毒品之
    所謂販賣行為，係行為人基於營利之目的，而販入或賣出毒
    品而言。販賣毒品者，其主觀上須有營利之意圖，且客觀上
    有販賣（即販入或賣出）之行為，即足構成，至於實際上是
    否已經獲利，則非所問，即於有償讓與他人之初，係基於營
    利之意思，並著手實施，而因故無法高於購入之原價出售，
    最後不得不以原價或低於原價讓與他人時，仍屬販賣行為（
    最高法院93年度台上字第1651號判決要旨參照），查本案被
    告乙○○單獨或與被告丁○○共同自96年10間起至97年3月
    間止，先後以1,000元至5,000元不等之價格，販賣甲基安非
    他命十餘次（其中共同販售計6次），時間非暫，且價格有
    1,000元、2,000元、4,000元、5,000元之差別，販售予各證
    人之時間、地點亦異，容係因個人對毒品之需求不同而提供
    之，顯見被告等有營利之意圖，亦堪認定，揆諸前揭說明，
    自應該當為販賣行為。
  (四)此外，並有如附表三所示之第二級毒品甲基安非他命、如附
    表二所示之第二級毒品甲基安非他命及電子磅秤1台、被告
    乙○○持用門號0000000000號行動電話1支扣案可證及扣押
    物品清單、搜索扣押筆錄附卷可稽。
  (五)綜上，被告乙○○自白犯罪與事實相符，被告丁○○所辯上
    情，委無足採，本件事證明確，被告等販賣第二級毒品之犯
    行均堪認定，應予依法論科。
三、論罪科刑部分：
  (一)按「安非他命類」（Amphetamine-like）藥品係甲基苯乙胺
    化學合成麻醉藥品，屬中樞神經興奮劑，吸用後會引起不安
    、頭昏、亢進性反應、失眠、焦慮、譫妄、慢性中毒、精神
    障礙﹑類似精神分裂症之錯覺、幻覺、妄想及伴有行動與性
    格異常等副作用，並有輕微之成癮性，嚴重危害身心健康，
    而慣用者由於精神錯亂，更具暴力攻擊及反社會行為、自殺
    等傾向，後果堪慮，尤以戒解不易，其毒害亦不在煙毒之下
    ，是以甲基安非他命列為毒品危害防制條例第2條第2項第2
    款之第二級毒品，不得非法持有及販賣。核被告乙○○就犯
    罪事實一、(一)至(十五)、被告丁○○就犯罪事實一、(十)至(十五)之所
    為，均係犯毒品危害防制條例第4條第2項之販賣第二級毒品
    罪。
  (二)被告乙○○、丁○○為販賣第二級毒品甲基安非他命，而持
    有第二級毒品甲基安非他命之低度行為，已被其等販賣第二
    級毒品甲基安非他命之高度行為所吸收，均不另論罪。
  (三)被告乙○○與丁○○就犯罪事實一、(十)至(十五)犯行部分，有犯
    意聯絡及行為分擔，均為共同正犯。
  (四)被告丁○○前於95、96年間，因施用毒品案件，經本院先後
    以95年度易字第1730號判處有期徒刑4月、96年度豐簡字第
    309號判處有期徒刑5月，經裁定減刑為2月又15日確定，甫
    於96年9月13日縮短刑期執行完畢，有臺灣臺中地方法院檢
    察署刑案資料查註紀錄表及臺灣高等法院被告前案紀錄表在
    卷可按，其於有期徒刑執行完畢後5年內，故意再犯本件有
    期徒刑以上之各罪，均為累犯，除法定本刑為無期徒刑部分
    ，依刑法第65條第1項規定不得加重外，其餘法定刑均應依
    刑法第47條第1項之規定加重其刑。
  (五)按販賣第二級毒品罪之法定刑為「無期徒刑或7年以上有期
    徒刑，得併科新臺幣7百萬元以下罰金。」，然同為販賣第
    二級毒品之人，其原因動機不一，犯罪情節未必盡同，或有
    大盤毒梟者，亦有中、小盤之分，甚或僅止於吸毒者友儕間
    為求互通有無之有償轉讓者亦有之，其販賣行為所造成危害
    社會之程度自屬有異，法律科處此類犯罪，所設之法定最低
    本刑卻同為「7年以上有期徒刑，得併科新臺幣7百萬元以下
    罰金」，不可謂不重。於此情形，倘依其情狀處以較輕之徒
    刑，即足以懲儆，並可達防衛社會之目的者，自非不可依客
    觀之犯行與主觀之惡性二者加以考量其情狀，是否有可憫恕
    之處，適用刑法第59條之規定酌量減輕其刑，期使個案裁判
    之量刑，能斟酌至當，符合比例原則。本件被告2人先後販
    賣第二級毒品甲基安非他命，無視國家對於杜絕毒品危害之
    禁令，其行為固屬不當，應予非難，然其販賣毒品對象多係
    認識之友人、外籍勞工，並非與其不認識之初用毒品者，被
    告2人販賣甲基安非他命既遂之數量，依其價錢估算，尚屬
    少量，其犯罪之情節並非至惡，被告等僅因一時貪念，致罹
    重典，然相對於長期大量販賣毒品之大毒梟而言，其對社會
    治安及國民健康之危害顯然較小，從被告2人犯案情節觀之
    ，倘均仍遽處以法定本刑之最低刑度即7年有期徒刑，被告
    丁○○並因累犯加重，無異仍屬失之過苛而不盡情理，不免
    予人情輕法重之感，且難謂符合罪刑相當性及比例原則，更
    無從與大毒梟之惡行有所區隔，是其犯罪情狀相較於法定之
    重刑，在客觀上足以引起一般人之同情，情節尚堪憫恕，爰
    均依刑法第59條之規定，對被告2人所犯販賣毒品甲基安非
    他命之犯行，分別酌量減輕其刑，並就被告丁○○上開刑之
    加減，均先加後減之。
  (五)被告乙○○就犯罪事實一、(一)至(十五)所示各次販賣第二級毒品
    甲基安非他命之犯行、被告丁○○就犯罪事實一、(十)至(十五)所
    示各次販賣第二級毒品甲基安非他命，均犯意各別，行為互
    殊，應分論併罰。
  (六)爰審酌被告乙○○、丁○○本身亦有施用毒品之經驗或前科
    ，有臺灣高等法院被告前案紀錄表存卷可按，其當知毒品不
    僅殘害施用者自身健康，且因施用毒品而散盡家財、連累家
    人，或為購買毒品鋌而走險者，更不可勝計，施用者導致精
    神障礙，性格異常，甚至造成生命危險之成癮性，而嚴重戕
    害國人之身心健康，販賣毒品甲基安非他命危害社會甚鉅，
    惟念及被告2人販賣甲基安非他命實際所得僅1,000元至5,00
    0元不等，所得非多，查扣第二級毒品甲基安非他命數量非
    鉅，被告乙○○於本院審理中坦承全部犯行，犯後態度甚佳
    ，被告丁○○猶飾詞否認販毒犯行，犯後態度不佳，被告乙○○販毒次數達十餘次，被告丁○○參與販毒次數6次，暨
    其犯罪動機、目的非善，智識程度一般等一切情狀，分別量
    處如主文（即如附表一）所示之刑，並分別定其應執行刑示
    懲。起訴書雖分別就被告乙○○、丁○○具體求刑無期徒刑
    、有期徒刑20年之重典並請求諭知強制工作等語，然保安處
    分係對受處分人將來之危險性所為拘束其身體、自由之處置
    ，以達教化與治療之目的，為刑罰之補充制度，本諸法治國
    家保障人權之原理及刑法之保護作用，其法律規定之內容，
    應受比例原則之規範，使保安處分之宣告，與行為人所為行
    為之嚴重性，行為人所表現之危險性，及對行為人未來行為
    之期待性相當，司法院大法官會議釋字第471號解釋可資參
    照。查本件被告2人之犯罪行為值得非難，自不可取；惟本
    院衡酌被告等犯罪之動機、犯罪之情節，除被告丁○○有施
    用毒品及1次竊盜前案外，被告乙○○並無前科，且本案使
    用之手段平和，犯罪所得不多，其等行為表現之嚴重性、危
    險性應非達於無可容忍之程度，依憲法比例原則之規範，認
    本件量處被告2人如主文所示之刑，已足收懲儆之效，尚難
    推認被告等有犯罪之習慣，或以之為業，未達須以保安處分
    預防矯治之程度，尚無施以強制工作之必要，諒其服刑完畢
    後得以儘速投入社會正當工作。是認對被告2人分別處以如
    主文所示之刑，已足收儆懲之效，公訴意旨具體求處上開刑
    度暨諭知強制工作，毋寧過重，亦無另行宣告令入勞動處所
    強制工作之餘地，附此說明。
  (七)沒收部分：
  1.扣案如附表二編號1.、附表三編號1.所示之第二級毒品甲基
    安非他命，均係屬毒品危害防制條例第2條第1項第2款所規
    定之第二級毒品，無論屬犯人與否，應依毒品危害防制條例
    第18條第1項前段之規定，宣告沒收銷燬之（甲基安非他命
    之外包裝因有甲基安非他命殘留，其包裝袋因沾染毒品，縱
    經多次洗滌亦無從全然析離，亦應一併沒收銷燬〈按調查局
    鑑定時雖對外包裝秤重，但實際上包裝袋內仍有毒品之殘留
    ，有該局93年3月19日調科壹字第09300113060號函可參〉）
    ，而送驗時所耗損之毒品（即鑑定用罄部分）既已滅失，爰
    不另為沒收銷燬之諭知。
  2.又按毒品危害防制條例第19條第1項規定，並無如同條例第
    18條第1項所定「不問屬於犯人所有與否，沒收之」之明文
    ，應屬相對沒收主義之立法，其應沒收之物，應以屬被告所
    有者為限（最高法院著有93年度台上字第462號判決意旨參
    照）。扣案之門號0000000000號行動電話1支（含SIM卡1張
     ）、電子磅秤1台均為被告乙○○所有（其中關於SIM部分
    ，因該行動電話SIM卡於客戶申請門號並取得SIM卡時，即已
    取得該卡之所有權，所有權均移歸申請人或使用人，已非電
    信公司所有之物），且為供其犯前揭販賣第二級毒品甲基安
    非他命之犯行所用之物，業據其供承在卷，均應依毒品危害
    防制條例第19條第1項之規定宣告沒收。再依毒品危害防制
    條例第19條第1項規定內容以觀，必須無法沒收之財物始有
    追徵其價額，或以其財產抵償之問題。如該等財物已經扣案
    ，僅於主文宣告沒收即為已足，自無再諭知追徵價額或以財
    產抵償之必要（最高法院95年度台上字第5106號刑事判決參
    照）。上開行動電話及電子磅秤既已扣案，應無不能沒收之
    問題，自毋庸併予諭知追徵價額或以財產抵償之旨。
  3.按毒品危害防制條例第19條第1項規定，犯販賣毒品罪者，
    其犯罪所得之財物均沒收之，係採義務沒收主義。故販賣毒
    品所得之對價，不問其中成本若干，利潤多少，均應全部諭
    知沒收，貫徹政府查禁煙毒之決心，以符立法本旨；又犯毒
    品危害防制條例第4條之販賣第一級或第二級毒品罪者，依
    同條例19條第1項規定，其因犯罪所得之物沒收之，如全部
    或一部不能沒收時，追徵其價額或以其財產抵償之。所稱因
    犯罪所得之物，自以實際所得者為限，苟無所得或尚未取得
    者，自無從為沒收及追繳或抵償之諭知；共同正犯之犯罪所
    得為現款時，因係合併計算，且於全部或一部不能沒收時，
    以其財產抵償之，為避免執行時發生重複沒收、抵償之情形
    ，故各共同正犯之間係採連帶沒收主義，於裁判時應諭知連
    帶沒收，不得就全體共同正犯之總所得，對各該共同正犯分
    別重複諭知沒收（最高法院91年度台上字第2419號、96年台
    上字第2331號、第5551號、95年度台上字第6051號判決意旨
    參照）。查，本件除犯罪事實一、(八)部分之被告乙○○販賣
    第二級毒品甲基安非他命之價金5,000元，因證人林宗賢暫
    先賒欠其中2,000元，而尚未實際取得其中2,000外，其餘犯
    罪所得，並未扣案，然依上開說明及毒品危害防制條例第19
    條第1項之規定，仍應予分別宣告沒收或連帶沒收，如全部
    或一部不能沒收時，就犯罪事實一、(一)至(九)所示各次販賣第
    二級毒品甲基安非他命所得部分，以被告乙○○之財產抵償
    之，就犯罪事實一、(十)至(十五)所示各次販賣第二級毒品甲基安
    非他命所得部分，則均由被告乙○○及許連財之財產連帶抵
    償之。
  4.至其餘扣案物品查無證據證明與本案認定成罪之前揭犯罪事
    實有何關連，而非本件供販賣或因犯罪所得之物，爰均不併
    予宣告沒收，併予敘明。
據上論斷，應依刑事訴訟法第299條第1項前段，毒品危害防制條
例第4條第2項、第18條第1項前段、第19條第1項，刑法第11條、
第28條、第47條第1項、第59條、第51條第5款，判決如主文。
本案經檢察官庚○○到庭執行職務。
中    華    民    國    97    年    10    月    8     日
                  臺灣臺中地方法院刑事第五庭
                      審判長法  官  鍾堯航
                            法  官  巫淑芳
                            法  官  吳崇道
上正本證明與原本無異。
如不服本判決，應於收受送達後10日內向本院提出上訴書狀（應
敘述具體理由並附繕本）。
上訴書狀如未敘述理由，應於上訴期間屆滿後20日內補提理由書
於本院。
                            書記官  黃舜民
中    華    民    國    97    年    10    月    8     日
附錄論罪科刑法條
毒品危害防制條例第4條第2項
製造、運輸、販賣第二級毒品者，處無期徒刑或7年以上有期徒
刑，得併科新臺幣 7 百萬元以下罰金。
附表一：
┌──┬───┬───────┬─────────────┐
│編號│犯  行│所犯法條及罪名│宣          告          刑│
├──┼───┼───────┼─────────────┤
│ 1. │如犯罪│毒品危害防制條│乙○○販賣第二級毒品，處有│
│    │事實欄│例第4條第2項販│期徒刑參年捌月。扣案如附表│
│    │一、(一)│賣第二級毒品罪│二編號1.所示之第二級毒品甲│
│    │所示  │。            │基安非他命均沒收銷燬之及如│
│    │      │              │附表二編號2.、3.所示之物均│
│    │      │              │沒收；因販賣第二級毒品所得│
│    │      │              │之財物新臺幣肆仟元沒收之，│
│    │      │              │如全部或一部不能沒收時，以│
│    │      │              │其財產抵償之。            │
├──┼───┼───────┼─────────────┤
│ 2. │如犯罪│毒品危害防制條│乙○○販賣第二級毒品，處有│
│    │事實欄│例第4條第2項販│期徒刑參年捌月。扣案如附表│
│    │一、(二)│賣第二級毒品罪│二編號1.所示之第二級毒品甲│
│    │所示  │。            │基安非他命均沒收銷燬之及如│
│    │      │              │附表二編號2.、3.所示之物均│
│    │      │              │沒收；因販賣第二級毒品所得│
│    │      │              │之財物新臺幣壹仟元沒收之，│
│    │      │              │如全部或一部不能沒收時，以│
│    │      │              │其財產抵償之。            │
├──┼───┼───────┼─────────────┤
│ 3. │如犯罪│毒品危害防制條│乙○○販賣第二級毒品，處有│
│    │事實欄│例第4條第2項販│期徒刑參年捌月。扣案如附表│
│    │一、(三)│賣第二級毒品罪│二編號1.所示之第二級毒品甲│
│    │所示  │。            │基安非他命均沒收銷燬之及如│
│    │      │              │附表二編號2.、3.所示之物均│
│    │      │              │沒收；因販賣第二級毒品所得│
│    │      │              │之財物新臺幣壹仟元沒收之，│
│    │      │              │如全部或一部不能沒收時，以│
│    │      │              │其財產抵償之。            │
├──┼───┼───────┼─────────────┤
│ 4. │如犯罪│毒品危害防制條│乙○○販賣第二級毒品，處有│
│    │事實欄│例第4條第2項販│期徒刑參年捌月。扣案如附表│
│    │一、(四)│賣第二級毒品罪│二編號1.所示之第二級毒品甲│
│    │所示  │。            │基安非他命均沒收銷燬之及如│
│    │      │              │附表二編號2.、3.所示之物均│
│    │      │              │沒收；因販賣第二級毒品所得│
│    │      │              │之財物新臺幣壹仟元沒收之，│
│    │      │              │如全部或一部不能沒收時，以│
│    │      │              │其財產抵償之。            │
├──┼───┼───────┼─────────────┤
│ 5. │如犯罪│毒品危害防制條│乙○○販賣第二級毒品，處有│
│    │事實欄│例第4條第2項販│期徒刑參年捌月。扣案如附表│
│    │一、(五)│賣第二級毒品罪│二編號1.所示之第二級毒品甲│
│    │所示  │。            │基安非他命均沒收銷燬之及如│
│    │      │              │附表二編號2.、3.所示之物均│
│    │      │              │沒收；因販賣第二級毒品所得│
│    │      │              │之財物新臺幣壹仟元沒收之，│
│    │      │              │如全部或一部不能沒收時，以│
│    │      │              │其財產抵償之。            │
├──┼───┼───────┼─────────────┤
│ 6. │如犯罪│毒品危害防制條│乙○○販賣第二級毒品，處有│
│    │事實欄│例第4條第2項販│期徒刑參年捌月。扣案如附表│
│    │一、(六)│賣第二級毒品罪│二編號1.所示之第二級毒品甲│
│    │所示  │。            │基安非他命均沒收銷燬之及如│
│    │      │              │附表二編號2.、3.所示之物均│
│    │      │              │沒收；因販賣第二級毒品所得│
│    │      │              │之財物新臺幣伍仟元沒收之，│
│    │      │              │如全部或一部不能沒收時，以│
│    │      │              │其財產抵償之。            │
├──┼───┼───────┼─────────────┤
│ 7. │如犯罪│毒品危害防制條│乙○○販賣第二級毒品，處有│
│    │事實欄│例第4條第2項販│期徒刑參年捌月。扣案如附表│
│    │一、(七)│賣第二級毒品罪│二編號1.所示之第二級毒品甲│
│    │所示  │。            │基安非他命均沒收銷燬之及如│
│    │      │              │附表二編號2.、3.所示之物均│
│    │      │              │沒收；因販賣第二級毒品所得│
│    │      │              │之財物新臺幣伍仟元沒收之，│
│    │      │              │如全部或一部不能沒收時，以│
│    │      │              │其財產抵償之。            │
├──┼───┼───────┼─────────────┤
│ 8. │如犯罪│毒品危害防制條│乙○○販賣第二級毒品，處有│
│    │事實欄│例第4條第2項販│期徒刑參年捌月。扣案如附表│
│    │一、(八)│賣第二級毒品罪│二編號1.所示之第二級毒品甲│
│    │所示  │。            │基安非他命均沒收銷燬之及如│
│    │      │              │附表二編號2.、3.所示之物均│
│    │      │              │沒收；因販賣第二級毒品所得│
│    │      │              │之財物新臺幣參仟元沒收之，│
│    │      │              │如全部或一部不能沒收時，以│
│    │      │              │其財產抵償之。            │
├──┼───┼───────┼─────────────┤
│ 9. │如犯罪│毒品危害防制條│乙○○販賣第二級毒品，處有│
│    │事實欄│例第4條第2項販│期徒刑參年捌月。扣案如附表│
│    │一、(九)│賣第二級毒品罪│二編號1.所示之第二級毒品甲│
│    │所示  │。            │基安非他命均沒收銷燬之及如│
│    │      │              │附表二編號2.、3.所示之物均│
│    │      │              │沒收；因販賣第二級毒品所得│
│    │      │              │之財物新臺幣伍仟元沒收之，│
│    │      │              │如全部或一部不能沒收時，以│
│    │      │              │其財產抵償之。            │
├──┼───┼───────┼─────────────┤
│ 10. │如犯罪│毒品危害防制條│乙○○共同販賣第二級毒品，│
│    │事實欄│例第4條第2項販│處有期徒刑參年捌月。扣案如│
│    │一、(十)│賣第二級毒品罪│附表二編號1.、附表三編號1.│
│    │所示  │。            │所示之第二級毒品甲基安非他│
│    │      │              │命均沒收銷燬之及如附表二編│
│    │      │              │號2.、3.所示之物均沒收；因│
│    │      │              │販賣第二級毒品所得之財物新│
│    │      │              │臺幣貳仟元與丁○○連帶沒收│
│    │      │              │，如全部或一部不能沒收時，│
│    │      │              │以其等財產連帶抵償之。
   │
│    │      │              │丁○○共同販賣第二級毒品，│
│    │      │              │累犯，處有期徒刑肆年貳月。│
│    │      │              │扣案如附表二編號1.、附表三│
│    │      │              │編號1.所示之第二級毒品甲基│
│    │      │              │安非他命均沒收銷燬之及如附│
│    │      │              │表二編號2.、3.所示之物均沒│
│    │      │              │收；因販賣第二級毒品所得之│
│    │      │              │財物新臺幣貳仟元與乙○○連│
│    │      │              │帶沒收，如全部或一部不能沒│
│    │      │              │收時，以其等財產連帶抵償之│
│    │      │              │。                        │
├──┼───┼───────┼─────────────┤
│ 11. │如犯罪│毒品危害防制條│乙○○共同販賣第二級毒品，│
│    │事實欄│例第4條第2項販│處有期徒刑參年捌月。扣案如│
│    │一、(十一)│賣第二級毒品罪│附表二編號1.、附表三編號1.│
│    │所示  │。            │所示之第二級毒品甲基安非他│
│    │      │              │命均沒收銷燬之及如附表二編│
│    │      │              │號2.、3.所示之物均沒收；因│
│    │      │              │販賣第二級毒品所得之財物新│
│    │      │              │臺幣貳仟元與丁○○連帶沒收│
│    │      │              │，如全部或一部不能沒收時，│
│    │      │              │以其等財產連帶抵償之。    │
│    │      │              │丁○○共同販賣第二級毒品，│
│    │      │              │累犯，處有期徒刑肆年貳月。│
│    │      │              │扣案如附表二編號1.、附表三│
│    │      │              │編號1.所示之第二級毒品甲基│
│    │      │              │安非他命均沒收銷燬之及如附│
│    │      │              │表二編號2.、3.所示之物均沒│
│    │      │              │收；因販賣第二級毒品所得之│
│    │      │              │財物新臺幣貳仟元與乙○○連│
│    │      │              │帶沒收，如全部或一部不能沒│
│    │      │              │收時，以其等財產連帶抵償之│
│    │      │              │。                        │
├──┼───┼───────┼─────────────┤
│ 12. │如犯罪│毒品危害防制條│乙○○共同販賣第二級毒品，│
│    │事實欄│例第4條第2項販│處有期徒刑參年捌月。扣案如│
│    │一、(十二)│賣第二級毒品罪│附表二編號1.、附表三編號1.│
│    │所示  │。            │所示之第二級毒品甲基安非他│
│    │      │              │命均沒收銷燬之及如附表二編│
│    │      │              │號2.、3.所示之物均沒收；因│
│    │      │              │販賣第二級毒品所得之財物新│
│    │      │              │臺幣伍仟元與丁○○連帶沒收│
│    │      │              │，如全部或一部不能沒收時，│
│    │      │              │以其等財產連帶抵償之。    │
│    │      │              │丁○○共同販賣第二級毒品，│
│    │      │              │累犯，處有期徒刑肆年貳月。│
│    │      │              │扣案如附表二編號1.、附表三│
│    │      │              │編號1.所示之第二級毒品甲基│
│    │      │              │安非他命均沒收銷燬之及如附│
│    │      │              │表二編號2.、3.所示之物均沒│
│    │      │              │收；因販賣第二級毒品所得之│
│    │      │              │財物新臺幣伍仟元與乙○○連│
│    │      │              │帶沒收，如全部或一部不能沒│
│    │      │              │收時，以其等財產連帶抵償之│
│    │      │              │。                        │
├──┼───┼───────┼─────────────┤
│ 13. │如犯罪│毒品危害防制條│乙○○共同販賣第二級毒品，│
│    │事實欄│例第4條第2項販│處有期徒刑參年捌月。扣案如│
│    │一、(十三)│賣第二級毒品罪│附表二編號1.、附表三編號1.│
│    │所示  │。            │所示之第二級毒品甲基安非他│
│    │      │              │命均沒收銷燬之及如附表二編│
│    │      │              │號2.、3.所示之物均沒收；因│
│    │      │              │販賣第二級毒品所得之財物新│
│    │      │              │臺幣貳仟元與丁○○連帶沒收│
│    │      │              │，如全部或一部不能沒收時，│
│    │      │              │以其等財產連帶抵償之。    │
│    │      │              │丁○○共同販賣第二級毒品，│
│    │      │              │累犯，處有期徒刑肆年貳月。│
│    │      │              │扣案如附表二編號1.、附表三│
│    │      │              │編號1.所示之第二級毒品甲基│
│    │      │              │安非他命均沒收銷燬之及如附│
│    │      │              │表二編號2.、3.所示之物均沒│
│    │      │              │收；因販賣第二級毒品所得之│
│    │      │              │財物新臺幣貳仟元與乙○○連│
│    │      │              │帶沒收，如全部或一部不能沒│
│    │      │              │收時，以其等財產連帶抵償之│
│    │      │              │。                        │
├──┼───┼───────┼─────────────┤
│ 14. │如犯罪│毒品危害防制條│乙○○共同販賣第二級毒品，│
│    │事實欄│例第4條第2項販│處有期徒刑參年捌月。扣案如│
│    │一、(十四)│賣第二級毒品罪│附表二編號1.、附表三編號1.│
│    │所示  │。            │所示之第二級毒品甲基安非他│
│    │      │              │命均沒收銷燬之及如附表二編│
│    │      │              │號2.、3.所示之物均沒收；因│
│    │      │              │販賣第二級毒品所得之財物新│
│    │      │              │臺幣貳仟元與丁○○連帶沒收│
│    │      │              │，如全部或一部不能沒收時，│
│    │      │              │以其等財產連帶抵償之。    │
│    │      │              │丁○○共同販賣第二級毒品，│
│    │      │              │累犯，處有期徒刑肆年貳月。│
│    │      │              │扣案如附表二編號1.、附表三│
│    │      │              │編號1.所示之第二級毒品甲基│
│    │      │              │安非他命均沒收銷燬之及如附│
│    │      │              │表二編號2.、3.所示之物均沒│
│    │      │              │收；因販賣第二級毒品所得之│
│    │      │              │財物新臺幣貳仟元與乙○○連│
│    │      │              │帶沒收，如全部或一部不能沒│
│    │      │              │收時，以其等財產連帶抵償之│
│    │      │              │。                        │
├──┼───┼───────┼─────────────┤
│ 15. │如犯罪│毒品危害防制條│乙○○共同販賣第二級毒品，│
│    │事實欄│例第4條第2項販│處有期徒刑參年捌月。扣案如│
│    │一、(十五)│賣第二級毒品罪│附表二編號1.、附表三編號1.│
│    │所示  │。            │所示之第二級毒品甲基安非他│
│    │      │              │命均沒收銷燬之及如附表二編│
│    │      │              │號2.、3.所示之物均沒收；因│
│    │      │              │販賣第二級毒品所得之財物新│
│    │      │              │臺幣貳仟元與丁○○連帶沒收│
│    │      │              │，如全部或一部不能沒收時，│
│    │      │              │以其等財產連帶抵償之。    │
│    │      │              │丁○○共同販賣第二級毒品，│
│    │      │              │累犯，處有期徒刑肆年貳月。│
│    │      │              │扣案如附表二編號1.、附表三│
│    │      │              │編號1.所示之第二級毒品甲基│
│    │      │              │安非他命均沒收銷燬之及如附│
│    │      │              │表二編號2.、3.所示之物均沒│
│    │      │              │收；因販賣第二級毒品所得之│
│    │      │              │財物新臺幣貳仟元與乙○○連│
│    │      │              │帶沒收，如全部或一部不能沒│
│    │      │              │收時，以其等財產連帶抵償之│
│    │      │              │。                        │
└──┴───┴───────┴─────────────┘
附表二：
┌──┬──────────────┬─────────────┐
│編號│物      品      名        稱│數                      量│
├──┼──────────────┼─────────────┤
│ 1. │第二級毒品甲基安非他命      │驗前總毛重18.27公克（包裝 │
│    │                            │塑膠袋總重約2.21公克），共│
│    │                            │計6包，取其中0.17公克鑑定 │
│    │                            │用罄                      │
├──┼──────────────┼─────────────┤
│ 2. │門號0000000000行動電話（含SI│1支                       │
│    │M卡1張）                    │                          │
├──┼──────────────┼─────────────┤
│ 3. │電子磅秤                    │1台                       │
└──┴──────────────┴─────────────┘
附表三：
┌──┬──────────────┬─────────────┐
│編號│物      品      名        稱│數                      量│
├──┼──────────────┼─────────────┤
│ 1. │第二級毒品甲基安非他命      │驗餘淨重合計1.6064公克，共│
│    │                            │4包                       │
└──┴──────────────┴─────────────┘


司法院資訊處製作；財團法人民間司法改革基金會備份。
